# 资本公积与权益性交易、其他综合收益之间的三角关系(初稿）

提问人：zwenz 时间：2010-09-11 20:06:15
先下载学习，回头再讨论。

回答人：chenyiwei
回复 藤椅 tony868lamy 的帖子个人意见是视作政府的资本性投入，不作为综合收益。当然，这里要求确认为资本公积本身就是不符合会计基本原则的，所以才会出现这个麻烦。

回答人：chenyiwei
回复 报纸 chenhai02 的帖子这个情况比较特殊，似乎不能按照常规的思路去理解。如果按照正常的政府补助的处理思路，这应当作为政府补助，最终应当计入损益，但要求计入资本公积，是财政部企业司等负责企业财务管理职责的司局的意见，所以不能按照常规的处理方法去理解这个问题。解释 3 号中的安全费也是如此。

回答人：chenyiwei
回复 8 楼 tony868lamy 的帖子这是从传统的国有企业财务管理和获取税前扣除利益出发的考虑，并不是基于会计原则推导出的结论，所以和其他会计处理事项会有很多矛盾。

回答人：chenyiwei
回复 12 楼 tony868lamy 的帖子以往税务上对于维简费，允许在计提时而不是到实际使用时即税前扣除，所以矿业企业往往有多提的倾向。虽然理论上说会计和税务是两个分离的体系，但是鉴于实务中纳税调减较为困难的现实情况，很多企业都希望按定额计提时直接在利润表上确认为成本费用。这就是《讲解 2008 》规定的维简费、安全费会计处理方法在仅仅半年之后就被彻底改变并要求追溯调整的一项很重要的原因。

回答人：chenyiwei
回复 18 楼 tony868lamy 的帖子这个规定是原先财会[1998]16号文中曾经规定的做法，但这个做法在同年底发布财会字[1998]66号文之后就被废止了。后来发布的后续规定是财会函字[1999]2号。 另外，你在 17 楼的问题，赞同你的理解，即这里存在“原制度资本公积转入”这一特例。不过专家工作组意见本身不是规范性文件，其效力值得商榷。后来的解释公告中就陆续把专家工作组意见中一些比较成熟的规定以准则解释的方式固定下来了。

回答人：chenyiwei
回复 20 楼 tony868lamy 的帖子现在明确的问题是：有限责任公司以净资产整体折股变更为股份有限公司，会计主体应当是延续的，不应将评估增值体现在帐务中。外商投资企业通常采用有限责任公司的组织形式，因此也不作帐务调整。

提问人：tony868lamy 时间：2010-11-29 17:30:50
老国企在 2003 年改制变更为有限责任公司，原计入资本公积--资产评估增值准备以及评估增值调整增加的固定资产原价，后续计量方面，如何在执行新准则时进行衔接有没有明确规定？延用 1998 年 12 月 28 日 财会字[1998]66号文的会计处理方法吗？
2003 年末，A企业进行股份制改制，进过评估，确认企业固定资产增值 200 万，固定资产折旧采用直线法，企业所得税率为 33 ％，假设增值资产无残值（为计算方便），则会计处理如下：
一、资产评估确认增值时：
借：固定资产　　 200 万
贷：资本公积－资产评估增值准备　 134 万
递延税款　　　　　 66 万
二、每年计提折旧：
借：管理费用（经营费用）　 20 万
贷：累计折旧　　　　　　　 20 万
三、调整应纳税所得
借：递延税款　6.6万
贷：应交税金－应交所得税　6.6万
四、结转如入资本公积（分 10 年）
借：资本公积－资产评估增值准备　13.4万
贷：资本公积－其他资本公积转入　13.4万元

回答人：chenyiwei
回复 22 楼 tony868lamy 的帖子 1 、首次执行日新旧衔接：这不属于追溯调整事项，因此对首次执行日之前，企业按照以前执行的原制度已作出的会计处理，在符合当时的会计制度等规范的前提下，在首次执行日无需调整。 2 、首次执行日以后的处理，由于这部分资产评估增值准备可以视同其他综合收益，因此可以在以后相关增值的资产处置时转入留存收益处理（比照IFRS下对固定资产采用重估值的会计处理方式）。

回答人：chenyiwei
回复 24 楼 tony868lamy 的帖子我理解是不可以作为合并报表层面收购少数股权交易中的冲减项目。本质上这是其他综合收益的一种类型。 专家工作组意见（二）把原制度资本公积转入都表述为“可用于增资、冲减同一控制下企业合并产生的合并差额”其实并不严谨，至少“接受捐赠的非现金资产”（在相关资产被耗用或处置之前）、“按照权益法核算的长期股权投资因初始投资成本小于应享有被投资单位账面净资产的份额计入资本公积的金额”（在相关投资终止确认之前）都不应认为可以冲减权益性交易的差额。

回答人：chenyiwei
回复 26 楼 tony868lamy 的帖子对于“企业改制资产评估增值（旧制度下）”，只有在改制完成后，折合为改制后企业的实收资本或者资本溢价时，才不再作为其他综合收益。在改制调帐时，会有一项把“资本公积——资产评估增值准备”转入实收资本或资本溢价的程序的。

回答人：chenyiwei
回复 28 楼 tony868lamy 的帖子可以这样理解。

回答人：chenyiwei
回复 30 楼 tony868lamy 的帖子是的。

回答人：chenyiwei
回复 32 楼 tony868lamy 的帖子应当需要进行这样的调整。不过冲减资本公积“以冲减至零为限”的规定本身的合理性确实值得商榷。

提问人：原来你就在这里 时间：2016-07-28 10:19:07
请问楼主，文档第 6 页最后一段最后一句“职工或其他方能够选择满足非可行权条件但在等待期内未满足的，企业应当将其作为授予权益工具的取消处理。“
请问“选择满足非可行权条件”该怎么理解啊？

回答人：chenyiwei
可参考IFRS 2的附件中的IG24段“Summary of conditions for a counterparty to receive an equity instrument granted and of accounting treatments”。

提问人：原来你就在这里 时间：2016-07-28 10:50:10
不知道现在对权益性交易的定义有没有明确？

回答人：chenyiwei
目前没有进一步变化。